el: Τρόφιμα, ποτά & προϊόντα καπνού > Είδη διατροφής > Κατεψυγμένα επιδόρπια & καινοτομίες: Κατεψυγμένες τούρτες και πίτες; Κατεψυγμένες κρέμες και πουτίγκες; Παγωτό & παγωμένο γιαούρτι; Καινοτομίες παγωτού; Παγωτίνια
de: Nahrungsmittel, Getränke & Tabak > Lebensmittel > Tiefkühl-Desserts & -Neuheiten: Tiefkühltorten & -kuchen; Gefrorene Cremes & Puddings; Speiseeis und gefrorener Joghurt; Eissnacks; Stieleis
nl: Eten, drinken en tabak > Voedselitems > Bevroren desserts en nieuwigheden: Bevroren taarten; Bevroren custards en puddingen; IJs en yoghurtijs; IJsnoviteiten; IJslolly's
fr: Alimentation, boissons et tabac > Aliments > Glaces et desserts glacés: Gâteaux et tartes surgelés; Crèmes anglaises et puddings glacés; Glaces et yaourt glacé; Desserts glacés; Bâtonnets glacés
th: อาหาร เครื่องดื่ม และยาสูบ > รายการอาหาร > ขนมและอาหารแช่แข็ง: เค้กและพายแช่แข็ง; คัสตาร์ดและพุดดิ้งแช่แข็ง; ไอศกรีมและโยเกิร์ตแช่แข็ง; ไอศกรีมแบบใหม่; ไอศกรีมแท่ง
sk-SK: Potraviny, nápoje a tabakové výrobky > Potraviny > Mrazené dezerty a novinky: Mrazené koláče a torty; Mrazené krémy a pudingy; Zmrzlina a mrazený jogurt; Zmrzlinové novinky; Nanuky
ru: Продукты, напитки и табачные изделия > Пищевые продукты > Мороженое и замороженные десерты: Замороженные торты и пироги; Замороженные заварные кремы и пудинги; Мороженое и замороженный йогурт; Десерты из мороженого; Фруктовый лед
vi: Thực phẩm, đồ uống và thuốc lá > Hàng thực phẩm > Món tráng miệng đông lạnh và món mới lạ: Bánh ngọt & bánh pie đông lạnh; Bánh flan & bánh pudding lạnh; Kem & Kem sữa chua; Món tráng miệng từ kem; Kem que
hr-HR: Hrana, piće i duhan > Prehrambeni artikli > Smrznuti deserti i grickalice: Smrznuti kolači i pite; Smrznute kreme i pudinzi; Sladoled i smrznuti jogurt; Posebni sladoledi; Sladoledni štapići
bg-BG: Храна, напитки и тютюневи изделия > Хранителни продукти > Замразени десерти и замразени лакомства: Замразени торти и пайове; Замразени кремове и пудинги; Сладолед и замразен йогурт; Сладоледени продукти; Ледени близалки
en: Food, Beverages & Tobacco > Food Items > Frozen Desserts & Novelties: Frozen Cakes & Pies; Frozen Custards & Puddings; Ice Cream & Frozen Yogurt; Ice Cream Novelties; Ice Pops
pl: Żywność, napoje i tytoń > Żywność > Mrożone desery i dodatki: Mrożone ciasta i tarty; Mrożone kremy i budynie; Lody i mrożony jogurt; Przekąski lodowe; Lody na patyku
zh-TW: 食物、飲料和菸草 > 食品 > 冷凍甜品: 冷凍蛋糕與派; 冷凍卡士達與布丁; 冰淇淋/優格冰淇淋; 冰淇淋甜點; 冰棒
cs: Jídlo, pití a tabák > Potraviny > Mražené sladkosti: Mražené dorty a koláče; Mražené krémy a pudinky; Zmrzlina a mražený jogurt; Nanuky a kornouty; Ovocné nanuky
ko: 식품/음료/담배 > 식품 > 냉동 디저트/아이스크림 바: 냉동 케이크 및 파이; 냉동 커스터드 및 푸딩; 아이스크림/냉동 요거트; 아이스크림 바; 아이스바
hu: Élelmiszerek, italok és dohányáru > Élelmiszertételek > Fagyasztott desszertek és újdonságok: Fagyasztott torták és sütemények; Fagyasztott krémek és pudingok; Fagylalt és fagyasztott joghurt; Fagylaltújdonságok; Jeges nyalókák
nb: Mat, drikkevarer og tobakk > Matvarer > Frosne desserter: Frosne kaker og paier; Frossen vaniljekrem og pudding; Iskrem og fryst yoghurt; Diverse iskrem; Ispinner
pt-PT: Comida, bebidas e tabaco > Artigos alimentares > Sobremesas e novidades congeladas: Bolos e tartes congelados; Cremes e pudins congelados; Gelado e iogurte congelado; Novidades de gelado; Gelados de gelo
ja: 食品・飲料 > 食品 > 冷凍菓子: 冷凍ケーキ・パイ; 冷凍カスタード・プリン; アイス クリーム、フローズン ヨーグルト; アイスバー・サンドアイス; アイスキャンディー
es: Alimentación, bebida y tabaco > Alimentos > Chucherías y postres helados: Pasteles y tartas congelados; Natillas y pudines congelados; Helado y yogur helado; Cucuruchos; Polos
sl-SI: Hrana, pijača in tobak > Prehrambeni izdelki > Zamrznjene sladice in posebne sladice: Zamrznjene torte in pite; Zamrznjene kreme in pudingi; Sladoled in zamrznjeni jogurt; Sladoledne posebnosti; Sladoledne lučke
ro-RO: Alimente, băuturi și tutun > Produse alimentare > Deserturi congelate: Torturi și plăcinte congelate; Creme și budinci congelate; Înghețată și înghețată pe bază de iaurt; Deserturi pe bază de înghețată; Ice Pops
tr: Yiyecek, İçecekler ve Tütün Mamülleri > Yiyecek Çeşitleri > Dondurulmuş Tatlılar ve Şekerli Yiyecekler: Dondurulmuş pasta ve turtalar; Dondurulmuş muhallebi ve pudingler; Dondurma ve Dondurulmuş Yoğurt; Dondurmalı Ürünler; Çubukta Buzlu Şekerler
da: Fødevarer, drikkevarer og tobak > Fødevarer > Frosne desserter og festartikler: Frosne kager og tærter; Frosne cremer og buddinger; Is og frossen yoghurt; Isdesserter; Sodavandsis
lt-LT: Maistas, gėrimai ir tabakas > Maisto prekės > Šaldyti desertai ir naujovės: Šaldyti pyragai ir pyragaičiai; Šaldyti kremai ir pudingai; Ledai ir šaldytas jogurtas; Ledų naujovės; Vaisiniai ledai
sv: Mat, dryck och tobak > Livsmedel > Frusna efterrätter: Frysta tårtor & pajer; Fryst vaniljkräm & pudding; Glass och frusen yoghurt; Mjukglasstrutar; Isglass
it: Cibo, bevande e tabacco > Alimenti > Semifreddi e gelati: Torte e crostate surgelate; Semifreddi e budini gelato; Gelato e yogurt gelato; Gelati confezionati; Ghiaccioli
zh-CN: 饮食/烟酒 > 食品 > 冰冻甜点: 冷冻蛋糕和派; 冷冻卡仕达和布丁; 冰淇淋/冻酸奶; 冰淇淋/雪糕; 冰棒
fi: Ruoka, juoma ja tupakkatuotteet > Ruokatuotteet > Pakastejälkiruuat: Pakastekakut ja -piirakat; Jäädytetyt vanukkaat; Jäätelö ja jääjogurtti; Irtojäätelöt; Mehujäät
pt-BR: Alimentos, bebidas e tabaco > Alimentos > Sobremesas congeladas e novidades: Bolos e tortas congelados; Cremes e pudins congelados; Sorvete e iogurte congelado; Sobremesas com sorvete; Picolés